臺灣高等法院刑事裁定
                                       111年度聲字第27號
聲  請  人  臺灣高等檢察署檢察官
受  刑  人  洪聖峯



上列聲請人因受刑人數罪併罰有二裁判以上，聲請定其應執行之
刑（110年度執聲字第2273號），本院裁定如下：
    主  文
洪聖峯因犯如附表所示之罪所處之刑，應執行有期徒刑貳年壹月
，如易科罰金，以新臺幣壹仟元折算壹日。 
    理  由
一、聲請意旨略以：受刑人洪聖峯因偽造文書等數罪，先後經判
    決確定如附表（原聲請書附表編號1「犯罪日期」、「判決
    確定日期」欄，及編號2、4「罪名」欄之記載有誤，應以本
    件附表所示為正確），應依刑法第53條、第51條第5款規定
    ，定其應執行之刑，爰依刑事訴訟法第477條第1項聲請裁定
    等語。
二、經查，受刑人洪聖峯因犯如附表編號1至11所示之罪，各判
    處該附表編號所示之刑（其中附表編號2至11部分，經原確
    定判決定其應執行刑為有期徒刑2年）確定，合於數罪併罰
    要件，且本院為其犯罪事實最後判決之法院等情，有相關刑
    事判決書、本院被告前案紀錄表可稽。茲檢察官聲請就受刑
    人所犯上開各罪，定其應執行之刑，核屬正當。爰依刑法第
    51條第5款所定外部性界限，審酌受刑人所犯各罪之罪質、
    侵害法益、被害人之人數、犯罪相隔時間、依各罪情節所顯
    示之人格特性、犯罪後之態度，對於受刑人所犯數罪為整體
    非難評價，並考量法律之目的、法律秩序之理念、前就部分
    罪刑所定應執行刑等內部性界限，及受刑人就本件定刑所述
    意見（見本院卷頁107）等一切情狀，就受刑人所犯如附表
    編號1至11所示各罪，定其應執行刑如主文所示，並諭知易
    科罰金之折算標準。
據上論斷，應依刑事訴訟法第477條第1項、刑法第53條、第51條
第5款、第41條第1項前段、第8項，裁定如主文。
中　　華　　民　　國　　111 　年　　1 　　月　　20　　日
              　　刑事第六庭    審判長法　官  劉方慈
                                      法　官  許曉微
                                      法　官  朱嘉川
以上正本證明與原本無異。      
如不服本裁定，應於收受送達後5日內向本院提出抗告狀。
                                      書記官  尤朝松
中　　華　　民　　國　　111 　年　　1 　　月　　21　　日
附表：
編號  1 2 3 罪名  毒品危害防制條例 毒品危害防制條例 偽造文書 宣告刑  有期徒刑2月 有期徒刑2月 有期徒刑4月 犯罪日期  108年10月28日 108年3月10日 108年3月15日 偵查(自訴)機關年度案號  新北地檢109年度毒偵字第629號 新北地檢109年度偵緝字第1489、1490、1491、1492、1544、1545、1546號、109年度毒偵緝字第156號 新北地檢109年度偵緝字第1489、1490、1491、1492、1544、1545、1546號、109年度毒偵緝字第156號 最後事實審 法    院 新北地院 臺灣高院 臺灣高院  案    號 109年度簡字第1573號 109年度上訴字第4067號 109年度上訴字第4067號  判決日期 109年4月6日 110年2月25日 110年2月25日 確定判決 法    院 新北地院 臺灣高院 臺灣高院  案    號 109年度簡字第1573號 109年度上訴字第4067號 109年度上訴字第4067號  判    決確定日期 109年6月30日 110年2月25日 110年4月28日 是否為得易科罰金之案件  是 是 是 
編號  4 5 6 罪名  偽造文書 詐欺 詐欺 宣告刑  有期徒刑4月 有期徒刑4月 有期徒刑2月 犯罪日期  108年3月15日 108年3月20日 108年7月9日 偵查(自訴)機關年度案號  新北地檢109年度偵緝字第1489、1490、1491、1492、1544、1545、1546號、109年度毒偵緝字第156號 新北地檢109年度偵緝字第1489、1490、1491、1492、1544、1545、1546號、109年度毒偵緝字第156號 新北地檢109年度偵緝字第1489、1490、1491、1492、1544、1545、1546號、109年度毒偵緝字第156號 最後事實審 法    院 臺灣高院 臺灣高院 臺灣高院  案    號 109年度上訴字第4067號 109年度上訴字第4067號 109年度上訴字第4067號  判決日期 110年2月25日 110年2月25日 110年2月25日 確定判決 法    院 臺灣高院 臺灣高院 臺灣高院  案    號 109年度上訴字第4067號 109年度上訴字第4067號 109年度上訴字第4067號  判    決確定日期 110年4月28日 110年2月25日 110年2月25日 是否為得易科罰金之案件  是 是 是 
編號  7 8 9 罪名  詐欺 竊盜 竊盜 宣告刑  有期徒刑2月 有期徒刑3月 有期徒刑3月 犯罪日期  108年7月10日 108年10月30日 108年9月20日 偵查(自訴)機關年度案號  新北地檢109年度偵緝字第1489、1490、1491、1492、1544、1545、1546號、109年度毒偵緝字第156號 新北地檢109年度偵緝字第1489、1490、1491、1492、1544、1545、1546號、109年度毒偵緝字第156號 新北地檢109年度偵緝字第1489、1490、1491、1492、1544、1545、1546號、109年度毒偵緝字第156號 最後事實審 法    院 臺灣高院 臺灣高院 臺灣高院  案    號 109年度上訴字第4067號 109年度上訴字第4067號 109年度上訴字第4067號  判決日期 110年2月25日 110年2月25日 110年2月25日 確定判決 法    院 臺灣高院 臺灣高院 臺灣高院  案    號 109年度上訴字第4067號 109年度上訴字第4067號 109年度上訴字第4067號  判    決確定日期 110年2月25日 110年2月25日 110年2月25日 是否為得易科罰金之案件  是 是 是 
編號  10 11  罪名  竊盜 竊盜  宣告刑  有期徒刑3月 有期徒刑3月  犯罪日期  108年10月31日 108年11月4日  偵查(自訴)機關年度案號  新北地檢109年度偵緝字第1489、1490、1491、1492、1544、1545、1546號、109年度毒偵緝字第156號 新北地檢109年度偵緝字第1489、1490、1491、1492、1544、1545、1546號、109年度毒偵緝字第156號  最後事實審 法    院 臺灣高院 臺灣高院   案    號 109年度上訴字第4067號 109年度上訴字第4067號   判決日期 110年2月25日 110年2月25日  確定判決 法    院 臺灣高院 臺灣高院   案    號 109年度上訴字第4067號 109年度上訴字第4067號   判    決確定日期 110年2月25日 110年2月25日  是否為得易科罰金之案件  是 是